臺灣高等法院刑事裁定
110年度聲字第4293號
聲明異議人
即  受刑人  楊育昌



上列聲明異議人即受刑人因違反證券交易法等案件，對於臺灣高
等檢察署檢察官執行之指揮處分（中華民國110年10月5日檢執己
110執聲他81字第1100000301號函），聲明異議，本院裁定如下
：
    主  文
聲明異議駁回。
    理  由
一、聲明異議意旨略以：聲明異議人即受刑人楊育昌（下稱受刑
    人）前因違反槍砲彈藥刀械管制條例案件，經本院以104年
    度上訴字第252號判決判處有期徒刑2年2月，併科罰金新台
    幣2萬元，罰金如易服勞役，以新臺幣1,000元折算1日，於
    民國104年7月16日由最高法院104年度台上字第2167號判決
    駁回上訴而確定（下稱第1案，如附表編號1所示）；又因違
    反證券交易法案件，經臺灣新北地方法院以103年度金訴字
    第13號判決判處有期徒刑3月，於106年5月31日判決確定（
    下稱第2案，如附表編號2所示）；復因違反銀行法及證券交
    易法等案件，經本院以106年度金上重訴字第36號判決就違
    反證券交易法（非法經營證券業務罪）部分，判處有期徒刑
    10月，因該罪屬不得上訴第三審之案件，於107年6月27日確
    定（下稱第3案，如附表編號3所示），違反銀行法部分經最
    高法院發回更審，由本院以109年度金上重更二字第5號判決
    判處有期徒刑12年8月，最高法院於110年9月9日以110年度
    台上字第4524號判決駁回上訴確定（下稱第4案，如附表編
    號4所示）。受刑人以第3、4案之犯罪日期為「103年6月間
    」，係於第1案之裁判確定（即104年7月16日）前所犯，合
    於合併定應執行刑之規定，因此具狀請求臺灣高等檢察署檢
    察官就第1案與第3、4案合併聲請定應執行刑，然臺灣高等
    檢察署檢察官以110年10月5日檢執己110執聲他81字第11000
    00301號函覆表示第3、4案係於第1案確定後所犯，上開三罪
    依法不得定應執行刑，顯有違誤，為此聲明異議，請求撤銷
    檢察官前揭之執行指揮等語。
二、按裁判確定前犯數罪者，併合處罰之；又數罪併罰，有二裁
    判以上者，依刑法第51條之規定，定其應執行之刑，刑法第
    50條第1項前段、第53條分別定有明文。而刑法將集合犯、
    常業犯、繼續犯、接續犯等客觀上有數個行為之犯罪規範為
    實質上一罪，因均僅給予一罪之刑罰評價，故其行為之時間
    認定，當自著手之初，持續至行為終了，並延伸至結果發生
    為止，倘犯罪期間已跨越另案裁判確定日期者，即非另案判
    決確定前所犯之罪，自無從依刑法第50條規定併合處罰。
三、經查：
　㈠受刑人所犯第1案，係於104年7月16日判決確定，所宣告之有
    期徒刑部分為2年2月，於107年4月16日縮刑期滿執行完畢；
    又因違反證券交易法案件（第2案），經臺灣新北地方法院
    以103年度金訴字第13號判決判處有期徒刑3月，於106年5月
    31日判決確定，並於107年2月23日易科罰金執行完畢；又因
    違反銀行法及證券交易法等案件，經本院106年度金上重訴
    字第36號判決就違反證券交易法（非法經營證券業務罪）部
    分判處有期徒刑10月，且該罪因屬不得上訴第三審之案件，
    已於107年6月27日確定在案（第3案），違反銀行法部分，
    經本院以109年度金上重更二字第5號判處有期徒刑12年8月
    ，經最高法院於110年9月9日以110年度台上字第4524號判決
    駁回上訴確定（第4案），有本院被告前案紀錄表在卷可考
    。
　㈡受刑人所犯第3案、第4案，依各案確定判決所認定之犯罪時
    間為「103年6月起至105年6月20日止」，且均依集合犯而各
    論以一罪，有該判決書影本可稽，從而該二案之犯罪時日係
    持續至105年6月20日，犯罪期間已跨越第1案之裁判確定日
    期（即104年7月16日），即非第1案判決確定前所犯之罪，
    自無從將第1、3、4案依刑法第50條規定併合處罰。受刑人
    以犯罪起始日在第1案判決確定前，即認該等案件合於定刑
    規定云云，應屬誤解，其據此對於檢察官上開不予定刑之指
    揮執行認為不當而聲明異議，並無理由。至於受刑人於本院
    訊問時陳述意見以第1至4案應合併定刑云云，然查第2案之
    犯罪時間為「101年1月間起至102年4月間」，固在第1案判
    決確定以前所犯，惟如前述，第1、2案均已執行完畢，該二
    案無剩餘之罪刑可供執行而無定刑實益（受刑人前曾就此聲
    明異議，經本院以107年度聲字第2934號裁定駁回確定），
    又已經裁判定應執行刑確定之各罪，如再就其各罪之全部或
    部分重複定應執行刑，均屬違反一事不再理原則，不以定刑
    之各罪範圍全部相同者為限。查第2案已與第3案經本院以10
    7年度聲字第3742號裁定應執行有期徒刑1年，並已執行完畢
    ，有本院被告之前案紀錄表可憑，即不得將第2案抽離再與
    第1案重複定應執行刑。至於第2、3、4案已經檢察官向本院
    聲請定應執行刑，本院以110年度聲字第3972號裁定應執行
    有期徒刑13年6月，其中第2、3案所定有期徒刑1年已經執行
    完畢部分，應由檢察官執行指揮時扣除，與定應執行刑無涉
    ，均附此敘明。
　㈢綜上，檢察官以110年10月5日檢執己110執聲他81字第110000
    0301號函覆就第1、3、4案依法不得定應執行刑，並無違誤
    ，受刑人執前詞聲明異議，指摘檢察官執行指揮之不當，為
    無理由，應予駁回。
據上論斷，應依刑事訴訟法第486條，裁定如主文。
中　　華　　民　　國　　110 　年　　11　　月　　30　　日
                  刑事第六庭  審判長法　官  劉方慈
                                    法　官  朱嘉川
                                    法　官  許曉微
以上正本證明與原本無異。
如不服本裁定，應於收受送達後五日內向本院提出抗告狀。
                                    書記官  徐仁豐
中　　華　　民　　國　　110 　年　　11　　月　　30　　日
附表：
   編號          1         2         3 4    罪名  槍砲彈藥刀械管制條例 非法經營證券業務罪 非法經營證券業務罪 共同法人之行為負責人非法經營受受存款業務罪   宣告刑  有期徒刑2年2月，幣科罰金新臺幣2萬元，罰金如易服勞役，以新臺幣1000折算1日 有期徒刑3月，如易科罰金，以新臺幣1,000元折算1日 有期徒刑10月 有期徒刑12年8月  犯罪日期  自102年7月間某日起至103年3月21日止 101年1月間起至102年4月間 自103年6月起至105年6月20日止 自103年6月起至105年6月20日止 最 後 事 實 審 法  院 臺灣高等法院 臺灣新北地方法院 臺灣高等法院 臺灣高等法院  案  號 104年度上訴字第252號 103年度金訴字第13號、103年度金易字第1號 106年度金上重訴字第36號  109年度金上重更二字第5號  判決日期 104年3月12日 104年4月17日 107年6月27日 110年4月27日 確 定 判 決 法  院 最高法院 臺灣新北地方法院 臺灣高等法院 最高法院  案  號 104年度台上字第2167號 103年度金訴字第13號、103年度金易字第1號 106年度金上重訴字第36號 110年度台上字第4524號  確定日期 104年7月16日 106年5月31日（撤回上訴） 107年6月27日 110年9月9日  備       註  ⒈新北地檢105年度執緝字第603號案執行 ⒉於107年4月16日縮行期滿執行完畢 ⒈編號2經新北地檢106年度執字第18689號案執行（臺灣高檢106年度執發一字第741號），107年2月23日易科罰金執行完畢。 ⒉編號3經新北地檢107年度執字第13801號案執行（臺灣高檢107年度執發一字第562號） ⒊編號2、3經本院以107年度聲字第3742號裁定應執行有期徒刑1年確定，新北地檢以108年度執更字第418號案執行完畢。  高檢110年度執字第143號